臺灣屏東地方法院刑事判決　　　　　　　94年度訴字第1060號
公　訴　人　臺灣屏東地方法院檢察署檢察官
被　　　告　甲○○
上列被告因違反毒品危害防制條例案件，經檢察官提起公訴（94
年度毒偵字第2130號）及移送併案審理（94年度毒偵字第2741號
），被告已為有罪之陳述，經本院裁定改依簡式審判程序審理，
判決如下：
    主  文
甲○○連續施用第一級毒品，累犯，處有期徒刑壹年，扣案之注
射針筒壹支沒收銷燬之。
    事  實
一、甲○○前於民國88年間因施用毒品案件，經依本院88年度毒
    聲字第1365號裁定送觀察、勒戒後，認無繼續施用毒品之傾
    向，經台灣屏東地方法院檢察署檢察官於88年8 月10日，以
    88年度偵字第4293號不起訴處分確定；復於5 年內，又因施
    用第一級毒品海洛因案件，經依本院89年度毒聲字第1180號
    裁定送觀察、勒戒後，認有繼續施用毒品傾向，再依本院以
    89年度毒聲字第1385號裁定送強制戒治，並經檢察官以89年
    度毒偵字第1016號提起公訴，經本院以89年度易字第884 號
    判決判處有期徒刑8 月確定，且其上開強制戒治處遇經評定
    為合格，無繼續戒治之必要，經停止戒治，所餘戒治期間付
    保護管束；惟於保護管束期間內，甲○○仍不知悔改，仍施
    用第一級毒品，經本院以90年度訴字第750 號判決判處有期
    徒刑10月確定，並經本院裁定撤銷停止戒治；甲○○於89年
    7 月25日執行強制戒治，於91年1 月9 日執行戒治完畢，於
    翌日接續執行前揭有期徒刑，嗣於92年7 月9 日執行完畢。
    詎其仍未戒絕毒癮，基於施用第一級毒品海洛因之概括犯意
    ，自94年8 月1 日20時許起至94年9 月30日20時許止，在屏
    東縣長治鄉○○村○○路33之2 號之住處房間內，平均三天
    施用一次，連續以針筒注射之方式施用第一級毒品海洛因多
    次，分別於(1)同年8 月11日13時許，為警在前揭住處查獲，
    並扣得含第一級毒品成分之注射針筒1 支；(2)同年9 月30日
    14時許，為警在前揭住處查獲。
二、案經屏東縣警察局屏東分局報告臺灣屏東地方法院檢察署檢
    察官偵查起訴及移送併辦。
    理  由
一、上揭事實，訊據被告甲○○於偵查及本院審理中坦承不諱，
    而被告為警查獲後經採尿送檢驗結果，確呈嗎啡陽性反應，
    亦有台灣檢驗科技股份有限公司94年8 月31日濫用藥物尿液
    檢驗報告（報告編號KＺ000000000000號）、94年10月14日濫
    用藥物尿液檢驗報告（報告編號KH2005A0000000）各1 紙在
    卷可稽，足認被告之自白，應與事實相符，堪予採信。又於
    94年8 月11日扣案之注射針筒1 支，經送高雄醫學大學附設
    中和紀念醫院檢驗結果呈海洛因陽性反應，顯然沾附有第一
    級毒品海洛因成分之事實，有該院94年11月29日0000-000號
    檢驗報告1 紙在卷可憑。上述鑑驗結果，均係檢驗機關本於
    專業知識及以精密儀器或科學檢驗方法所得之結論，自可憑
    信，足見被告自白與事實相符，堪以採信。被告前於88年間
    因施用毒品案件，經依本院88年度毒聲字第1365號裁定送觀
    察、勒戒後，認無繼續施用毒品之傾向，經台灣屏東地方法
    院檢察署檢察官於88年8 月10日，以88年度偵字第4293 號
    不起訴處分確定；復於5 年內，又因施用第一級毒品海洛因
    案件，經依本院89年度毒聲字第1180號裁定送觀察、勒戒後
    ，認有繼續施用毒品傾向，再依本院以89年度毒聲字第1385
    號裁定送強制戒治，因其上開強制戒治處遇經評定為合格，
    無繼續戒治之必要，經停止戒治，所餘戒治期間付保護管束
    ；惟於90年間在保護管束期間內，仍不知悔改，施用第一級
    毒品，經本院裁定撤銷停止戒治；於90年7 月25日執行強制
    戒治，於91年1 月9 日執行戒治完畢之節，亦有臺灣屏東地
    方法院檢察署刑案資料查註紀錄表、同署全國施用毒品案件
    紀錄表、臺灣高等法院被告前案紀錄表附卷可考。從而，本
    件事證已臻明確，被告經強制戒治執行完畢釋放後，5 年內
    再犯本件施用第一級毒品海洛因之犯行，堪以認定。
三、按海洛因係毒品危害防制條例所定之第2 條第2 項第1 款所
    定之第一級毒品，不得非法持有、施用，是核被告所為，係
    犯毒品危害防制條例第10條第1 項之施用第一級毒品罪。被
    告為施用毒品海洛因而持有上開毒品之低度行為，已為其施
    用之高度行為所吸收，不另論罪。其先後多次施用海洛因之
    行為，均時間緊接，觸犯構成要件相同之罪名，顯係基於概
    括犯意反覆為之，為連續犯，應以一罪論，並加重其刑。公
    訴事實僅論及被告於94年8 月1 日起至同月7 日18時許止，
    連續施用第一級毒品海洛因多次之犯行，惟被告其餘施用第
    一級毒品海洛因之行為，與已起訴之犯罪事實，具有連續犯
    之裁判上一罪關係，已如前述，為起訴效力所及，本院自應
    併予審理。查被告因施用毒品案件，經本院以89年度易字第
    884 號判決判處有期徒刑8 月確定；又於90年間復施用第一
    級毒品，經本院以90年度訴字第750 號判決判處有期徒刑10
    月確定，前揭有期徒刑於91年1 月9 日強制戒治執行完畢後
    翌日接續執行，嗣於92年7 月9 日執行完畢等節，有臺灣屏
    東地方法院檢察署刑案資料查註紀錄表及臺灣高等法院被告
    全國前案紀錄表各1 份在卷可按，其受有期徒刑之執行完畢
    後，5 年之內再犯有期徒刑以上之罪，係為累犯，應依法遞
    加重其刑。爰審酌被告前經毒品戒斷之保安處分程序，又甫
    經本院就施用毒品犯行論罪科刑已如前述，仍未徹底戒除毒
    癮，竟再度施用毒品，顯見其意志不堅，有違政府訂定毒品
    危害防制條例之美意，另斟酌施用毒品係戕害自身健康、尚
    未害及他人，多次施用毒品及犯後坦承犯行等一切情狀，量
    處如主文所示之刑。扣案之含有第一級毒品海洛因成分之注
    射針筒1 支，因與第一級毒品海洛因無法分離，應依毒品危
    害防制條例第18條第1 項前段規定沒收銷燬之。
據上論斷，應依刑事訴訟法第273 條之1 第1 項、第299 條第 1
項前段，毒品危害防制條例第10條第1 項、第18條第1 項前段，
刑法第11條、第56條、第47條，判決如主文。
本案經檢察官鄭伊鈞到庭執行職務
中　　華　　民　　國　　94　　年　　12　　月　　20　　日
                  刑事第二庭    法  官  陳海寧
以上正本證明與原本無異。
如不服本判決應於收受本判決送達後十日內向本院提出上訴書狀，
其未敘述上訴理由者，並得於提起上訴後十日內向本院補提理由
書狀（均須按他造當事人之人數附繕本）「切勿逕送上級法院」
中　　華　　民　　國　　94　　年　　12　　月　　21　　日
                                書記官  劉淑蓉
附錄法條：
毒品危害防制條例第10條
施用第一級毒品者，處 6 月以上 5 年以下有期徒刑。
施用第二級毒品者，處 3 年以下有期徒刑。
